

EDUCATION

BACHILLER CON ORIENTACION EN HUMANIDADES

ECEA 2008-2016

CINE DE ANIMACIÓN

Escuela Da Vinci 2017-2020

Teléfono +54 11 4162 8387

Email

lucajordan.empleos@gmail.com

Dirección 1714, Olazabal 618, Ituzaingo, Buenos Aires, ARG

LUCA JORDAN

ANIMADOR 2D Y 3D

SOBRE MI

Mi nombre es Luca Jordan y tengo 23 años, soy una persona que se caracteriza por ser sumamente creativo y perfeccionista a la hora de realizar proyectos. Lo que busco es crecer laboralmente y al mismo tiempo que deseo realizar trabajos que sorprendan al público.

EXPERIENCIA LABORAL

2021-2021 **EDITOR DE VIDEO**

Rohina Producciones / CABA ARG

Encargado de realizar contenido audiovisual en formato de motion graphics para spots, videos institucionales e instructivos.

2021- Presente ASISTENTE EN AREA AUDIOVISUAL

Brunch Studio / Buenos Aires ARG

Miembro de un equipo proactivo donde desarrollamos contenido audiovisual para empresas de renombre como

La Nacion, Klaukol, Loma Negra y Bayer.

2021-Presente **EDITOR DE VIDEO**

Dobleuv / Madrid ESP

Encargado de realizar contenido audiovisual en formato de motion graphics para spots, videos

institucionales e instructivos.

HABILIDADES

Adobe photoshop Adobe After Effects

Adobe Illustrator Autodesk Maya

Zbrush Adobe Premier